【裁判字號】    89,簡上,284
【裁判日期】    890622
【裁判案由】    給付票款
【裁判全文】
臺灣臺北地方法院民事判決  八十九年度簡上字第二八四號
    上  訴  人  甲○○
    被上訴人    乙○○
右當事人間請求給付票款事件，上訴人對於中華民國八十九年三月十日本院台北簡易
庭八十八年度北簡字第一五二六三號第一審判決提起上訴，本院判決如左：
    主    文
上訴駁回。
第二審訴訟費用由上訴人負擔。
    事    實
甲、上訴人方面：
  一、聲明：原判決廢棄，被上訴人在第一審之訴駁回。
  二、陳述：除與原審判決書所載者相同茲予引用外，補稱其確有簽發系爭支票，並
      願意清償，惟因經濟情況不佳，僅願意清償三分之一即新台幣（下同）十萬元
      ，並請求分期給付，每月清償二千元。
  三、證據：援用原審之立證方法。
乙、被上訴人方面：
  一、聲明：如主文所示。
  二、陳述：除與原審判決書所載者相同茲予引用外，補稱不同意上訴人僅還三分之
      一及每月還款二千元之請求
  三、證據：援用原審之立證方法。
    理  由
一、被上訴人起訴主張：其執有上訴人所簽發，由原審另一被告周子豪（未提起上訴
    ）背書之付款人為台北銀行西松分行，發票日為民國（下同）八十八年七月一日
    ，票面金額三十萬元之支票一紙，詎於八十八年七月二日向付款人為付款之提示
    竟遭退票，是起訴請求票款。上訴人則以，系爭支票確為其所簽發，惟該票係借
    訴外人陳正文使用，上訴人並未收到任何票款，另上訴人經濟情形不佳，僅願意
    清償三分之一，以每月二千元分期償還等語置辯。
二、被上訴人主張其執有系爭上訴人簽發之支票及未獲兌現之事實，業據其提出支票
    及退票理由單各一件為證，並為上訴人所不爭執，應堪信為真實。
三、按在票據上簽名者，依票上所載文義負責，且票據債務人不得以自己與發票人或
    執票人之前手間所存抗辯之事由抗執票人，票據法第五條第一項及第十三條分別
    定有明文。上訴人雖辯稱該支票係借予訴外人陳正文使用，未曾收到任何錢，惟
    此與被上訴人前手間之抗辯事由，揆諸前揭說明，並不能用以對抗被上訴人，上
    訴人自應依其所簽發支票之文義負責。又上訴人雖另以其經濟情形不佳為由，請
    求以每月給付二千元之方式清償票款三分之一即十萬元，惟查並無任何法律上之
    理由，其請求顯屬無據。
四、從而，被上訴人依票據關係請求上訴人給付票款及自提示日起以年息百分之五計
    算之利息，為有理由。是則原審據此為被上訴人勝訴之判決，並依職權為假執行
    之宣告，認事用法核均無違誤，上訴意旨求予廢棄改判，為無理由，應予駁回。
    又本件事證已臻明確，兩造其餘主張陳述及所提之證據，均與本件判決結果無涉
    ，毋庸再予審酌，附此敘明。
結論：本件上訴為無理由，依民事訴訟法第四百三十六條之一第三項、第四百四十九
條第一項、第七十八條，判決如主文。
中      華      民      國    八十九    年      六      月     二十二   日
                                            民事第六庭審判長法官   鄭純惠
                                                            法官   郭淑貞
                                                            法官   林鴻達
右為正本係照原本作成
本件不得上訴
中      華      民      國    八十九    年      六      月     二十二   日
                                                      法院書記官  林秀娥


司法院資訊處製作；財團法人民間司法改革基金會備份。
